臺灣新竹地方法院宣示判決筆錄　　　　　 94年度易字第570號
公　訴　人　臺灣新竹地方法院檢察署檢察官
被　　　告　王桂淙
　　　　　　甲○○
　　　　　　　　　　號
上二人共同
選任辯護人　李文傑律師
　　　　　　林建鼎律師
上列被告等因違反商業會計法等案件，檢察官分別提起公訴（90
年度偵字第5175號、91年度偵字第1624號）及（93年度偵續字第
62號）後，經本院就二案件合併進行準備程序，檢察官就二案件
均聲請改依協商程序而為判決，本院於中華民國96年9 月28日下
午5 時在本院刑事第五法庭宣示判決，出席職員如下：
法官起立朗讀判決主文、犯罪事實要旨、處罰條文、附記事項，
及告以上訴限制、期間並提出上訴狀之法院，且諭知記載其內容
：
一、主  文：
    王桂淙共同連續意圖為自己不法之所有，以詐術使人將本人
    之物交付，處有期徒刑壹年，減為有期徒刑陸月，如易科罰
    金，以銀元佰元即新臺幣玖佰元折算壹日。緩刑貳年。
    甲○○連續商業負責人以明知為不實事項，而填製會計憑證
    ，處有期徒刑壹年，減為有期徒刑陸月，如易科罰金以銀元
    佰元即新台幣玖佰元折算壹日。緩刑貳年。
二、犯罪事實要旨：
（一）王桂淙自民國83年3 月間起，至90年6 月間止，受僱於位
      在新竹市科學工業園區○○路16號旺宏電子股份有限公司
      （下稱旺宏公司），擔任晶圓製造中心蝕刻製造工程部設
      備保修工程師領班一職，日常以領用、管理及清點維修機
      器設備所需零件為其主管業務；楊榮朝（已於93年3 月13
      日死亡，另經台灣新竹地方法院檢察署檢察官為不起訴處
      分）為元勤企業有限公司實際負責人（下稱元勤公司，公
      司登記代表人為其妻曾惠美）；甲○○係聚統精密工業股
      份有限公司（下稱聚統公司）負責人，元勤公司、聚統公
      司俱為旺宏公司物料及維修保養供應商，楊榮朝日常以供
      應旺宏公司晶圓製造中心蝕刻製造工程部所需之Ｏ型環（
      即O ─RING）為其業務；甲○○日常以供應旺宏公司晶圓
      製造中心蝕刻製造工程部製程中所需之不鏽鋼蛇管（即BE
      LLOWS） 為其業務。
（二）詎王桂淙與楊榮朝共同基於詐欺及偽造文書之概括犯意聯
      絡，自88年6 、7 月間起，至90年4 、5 月間止，利用王
      桂淙可代表旺宏公司向物料供應商簽收進貨零件之機會，
      先由王桂淙於各次向旺宏公司物料倉儲部門領取Ｏ型環零
      件時，僅將部分零件置於無塵室暫存區供維修工程師領用
      ，惟私下扣存部分零件留供填補帳面零件差額之用，待元
      勤公司進貨時，或由王桂淙視現仍足供使用之私下扣存零
      件多寡，逕向元勤公司收取不足額零件，然於該公司交貨
      憑單內列載較之實際收取零件數量為高之不實數額，再交
      付物料倉儲部門供列帳之用，或由王桂淙向物料倉儲部門
      誆稱已由其先向元勤公司收取部分零件，足以生損害於旺
      宏公司，使元勤公司得以未實際進貨數額，以少報多，向
      旺宏公司溢領貨款約新臺幣（下同）118 萬805 元，再由
      元勤公司將相當於約3 成不法利益之49萬4800元，給付王
      桂淙作為報償。
（三）王桂淙復承前意圖為自己不法所有及行使業務上不實文書
      之概括犯意，與甲○○2人連續利用旺宏公司物料訂購、
      倉管程序之缺失，推由甲○○自88年至90年6 月利用供應
      旺宏公司不鏽鋼蛇管物料之機會，由王桂淙以線上工程師
      緊急叫貨程序，以訂購單向聚統公司訂購不鏽鋼蛇管後，
      甲○○則未循正常送貨程序，將旺宏公司所訂購之不鏽鋼
      蛇管送交旺宏公司倉管人員，而將所訂購之不鏽鋼蛇管均
      交由王桂淙收受。2 人均明知聚統公司未實際交付如送貨
      單上數量之不鏽鋼蛇管予旺宏公司，甲○○卻將確已送交
      旺宏公司如附表送貨單上所示不鏽鋼蛇管數量之不實事項
      填載入送貨單內，再交由王桂淙於收貨單簽章欄內簽名，
      將確已收到聚統公司如附表送貨單所示數量不鏽鋼蛇管之
      事項填載入送貨單內。甲○○並依前開不實之送貨單囑不
      知情聚統公司會計人員，將銷售予旺宏公司之不鏽鋼蛇管
      之不實數量、價款等事項，填載入聚統公司88年至90年6
      月間銷售予旺宏公司不鏽鋼蛇管之統一發票之原始憑證內
      ，並將前開不實之統一發票交予王桂淙連同前開不實之送
      貨單，一併交由不知情旺宏公司物料倉管人員入帳，足以
      生損害於旺宏公司，並使旺宏公司陷於錯誤，使聚統公司
      得以未實際進貨數額，以少報多，據以向旺宏公司請領不
      鏽鋼蛇管之貨款，自88年至90年6 月間，合計訛詐旺宏公
      司不鏽鋼蛇管貨款約新臺幣734 萬6700元。
三、處罰條文：
    修正前商業會計法第71條第1 款，刑法第215 條、第216 條
    、第339 條第1項。
四、協商判決除有刑事訴訟法第455條之4第1項第1款於本訊問程
    序終結前，被告撤銷協商合意或檢察官撤回協商聲請者；第
    2款被告協商之意思非出於自由意志者；第4款被告所犯之罪
    非第455條之2第1項所定得以協商判決者；第6款被告有其他
    較重之裁判上一罪之犯罪事實者；第7款法院認應諭知免刑
    或免訴、不受理者情形之一，及違反同條第2項「法院應於
    協商合意範圍內為判決；法院為協商判決所科之刑，以宣告
    緩刑或二年以下有期徒刑、拘役或罰金為限」之規定者外，
    檢察官與被告均不得上訴。
五、如有前項得上訴之情形，得自收受宣示判決筆錄送達之日起
    10日內，向本院提出上訴書狀，上訴於第二審法院。
中　　華　　民　　國　　96　　年　　9 　　月　　28　　日
                  刑事第二庭  書  記  官  陳美利
                              審判長法官  李毓華
以上正本係依照原本製作。
中　　華　　民　　國　　96　　年　　9 　　月　　28　　日
                              書  記  官  陳美利
附錄本案論罪科刑法條全文：
商業會計法第71條第1款：
商業負責人、主辦及經辦會計人員或依法受託代他人處理會計事
務之人員有下列情事之一者，處5年以下有期徒刑、拘役或科或
併科新臺幣60萬元以下罰金：
一、以明知為不實之事項，而填製會計憑證或記入帳冊。
中華民國刑法第215條
從事業務之人，明知為不實之事項，而登載於其業務上作成之文書
，足以生損害於公眾或他人者，處3年以下有期徒刑、拘役或5百
元以下罰金。
中華民國刑法第216條
行使第 210 條至第 215 條之文書者，依偽造、變造文書或登載不
實事項或使登載不實事項之規定處斷。
中華民國刑法第339條
意圖為自己或第三人不法之所有，以詐術使人將本人或第三人之物
交付者，處5年以下有期徒刑、拘役或科或併科1千元以下罰金。
以前項方法得財產上不法之利益或使第三人得之者，亦同。
前二項之未遂犯罰之。
附表：聚統公司詐取旺宏公司不鏽鋼蛇管貨款之計算方式
  ┌────┬─────┬─────────┬───────┐
  │料號    │差異數量（│單價（元，註：依告│ 訛詐款項     │
  │        │依告訴人公│訴人所提不鏽鋼蛇管│              │
  │        │司所提之表│發票上記載之單價）│              │
  │        │三之2）   │                  │              │
  ├────┼─────┼─────────┼───────┤
  │S004530 │485       │1,800             │873,000       │
  ├────┼─────┼─────────┼───────┤
  │S200547 │550       │3,400             │1,870,000     │
  ├────┼─────┼─────────┼───────┤
  │S200548 │328       │5400              │1,771,200     │
  ├────┼─────┼─────────┼───────┤
  │S470043 │515       │2,500             │1,287,500     │
  ├────┼─────┼─────────┼───────┤
  │S470044 │618       │2,500             │1,545,000     │
  ├────┼─────┴─────────┴───────┤
  │ 合計   │7,346,700                                     │
  └────┴───────────────────────┘
